【裁判字號】    90,易,256
【裁判日期】    900430
【裁判案由】    竊盜
【裁判全文】
臺灣板橋地方法院刑事判決                            九十年度易字第二五六號
    公  訴  人  臺灣板橋地方法院檢察署檢察官
    被      告  乙○○
右列被告因竊盜案件，經檢察官提起公訴（八十九年度偵字第二三一二九號）及移請
併案審理（九十年度偵字第三一二二號），本院判決如左：
    主  文
乙○○竊盜，處有期徒刑肆月，如易科罰金以佰元折算壹日。
    事  實
一、乙○○於民國八十九年八月十八日晚上八時許，在臺北縣五股鄉○○路○段三十
    七巷口前路邊，因見甲○○所有車牌號碼ＤＬＵ─八一五號輕型機車之鑰匙疏未
    取走仍遺留在電門上，竟臨時起意，意圖為自己不法之所有，乃以該鑰匙發動機
    車予以竊取騎走後，供己代步之用。嗣於同年十二月十三日下午三時三十分許，
    乙○○騎乘上開機車行經臺北縣新莊市○○路三九號前，為警當場查獲。
二、案經臺北縣警察局新莊分局報請臺灣板橋地方法院檢察署檢察官偵查起訴。
    理  由
一、訊據被告乙○○對於右揭時地竊取上開車輛之事實供承不諱，核與被害人甲○○
    於警訊指訴失竊之情節相符，且有被害人出具之贓物認領保管單、「車輛竊盜、
    車牌失竊資料個別查詢報表─查詢車輛認可資料」各一紙在卷可憑，是本件事證
    明確，被告犯行堪以認定。
二、核被告意圖為自己不法之所有，而竊取他人之財物，所為係犯刑法第三百二十條
    第一項竊盜罪。爰審酌被告素行、犯罪之動機、目的、手段、所生危害、犯罪後
    態度等一切情狀，量處如主文所示之刑，以資懲儆。又被告行為後，刑法第四十
    一條已於九十年一月十日修正公布施行，並於同年月十二日生效，其得易科罰金
    之罪已變更放寬為犯最重本刑為五年以下有期徒刑以下之刑之罪，比較新舊法，
    以新法較有利於被告，依刑法第二條第一項前段之規定，應適用裁判時之法律，
    爰依裁判時之修正後刑法第四十一條第一項前段規定諭知其易科罰金之折算標準
    。
三、又併案意旨（九十年度偵字第三一二二號）略以：被告意圖為自己不法之所有，
    於八十九年三月十日二十三時許，在台北縣蘆洲市○○街二七四巷九號前，見停
    放該處之被害人李玟青所有之ＵＹＪ－八七０號輕機車之鑰匙未取下，遂持該鑰
    匙啟動該車引擎，竊得上開機車後供己騎用，因認被告此部分之行為，係犯刑法
    第三百二十條第一項之竊盜罪嫌，與本件起訴之竊盜犯行有連續犯之裁判上一罪
    關係，因而移送本院併案審理。按連續犯必須基於一個概括之犯意，連續數行為
    而犯同一罪名時，始能成立，所謂基於一個概括之犯意，即指該項犯罪行為，客
    觀上雖有次數可分，而在犯人主觀上，不外出於一個犯意之連續進行，如每次犯
    罪係各別起意，則無論所犯罪名是否相同，均應併合論罪，無適用連續犯規定之
    餘地，最高法院二十二年上字第三二三三號判例意旨可資參照。經查：被告雖於
    本院審理中坦承確有前開併案部分之竊盜犯行，且上開竊盜犯行亦係見被害人機
    車鑰匙疏未取走而予以發動竊取，其手法固亦係相同，惟被告於該案警訊已自承
    ：「我當時是走路到該處發現ＵＹＪ─八七○號機車鑰匙仍插在機車上，臨時起
    意竊取該機車」（見該案偵查卷第四頁背面），而該案前經檢察官另向臺灣臺北
    地方法院移請併案審理時（該院九十年度易緝字第三號），被告於該院九十年一
    月三日訊問筆錄調查中已供稱：「三次都是我被抓後放出來，因為原先所使用的
    車輛都已經被查扣了，所以我又另外偷車來使用。偷完前部車後我沒有打算繼續
    偷車。」、「當時我正在工作，但我沒有證件，家裡沒有給我錢，所以我就偷這
    部車使用。我偷這部車與之前的偷車行為沒有關係。」等語，核與被告係於八十
    九年三月十日竊取併案部分之ＵＹＪ─八七○號機車後，於八十九年四月二十日
    為警查獲扣押贓車，被告係交保後因無車代步使用，乃又另行起意於八十九年八
    月十八日再行竊取起訴部分之ＤＬＵ─八一五號機車之情節相符，再參酌上開二
    次竊取機車之犯行，均係於路邊見被害人鑰匙未取走而行竊取，此乃係一時偶然
    發現而有機可乘，並非被告自始主觀上可得連續預見之可能，自難認被告主觀犯
    意上對上開竊盜犯行乃均係基於同一概括犯意所為，足見被告上開二次竊盜犯行
    ，雖手法相同，但時間已相隔五月以上，且係被告前次竊車為警查獲因無車可供
    使用，乃再次又因一時偶然見被害人機車鑰匙未取走而有機可乘，臨時起意再行
    竊取本件已起訴之被害人之機車，自非連續犯之裁判上一罪關係，與前開論罪科
    刑部分自不生審判不可分之關係，是本件起訴之效力即不及於上開移送併辦之竊
    盜犯行，本院自不得併予審究，應退由原檢察官另行依法處理。
據上論斷，應依刑事訴訟法第二百九十九條第一項前段，刑法第三百二十條第一項、
刑法第二條第一項前段、第四十一條第一項前段，罰金罰鍰提高標準條例第一條前段
、第二條，判決如主文。
本案經檢察官張盈錦到庭執行職務。
中      華      民      國      九十      年      四    月    三十      日
                              臺灣板橋地方法院刑事第六庭
                                      法    官  朱  耀  平
右正本證明與原本無異
如不服本判決應於送達後十日內向本院提出上訴狀
                                      書 記 官  黃  炎  煌
中      華      民      國      九十      年      四    月    三十      日
附錄本案論罪科刑法條全文：
刑法第三百二十條第一項：意圖為自己或第三人不法之所有，而竊取他人之動產者，
                        為竊盜罪，處五年以下有期徒刑、拘役或五百元以下罰金
                        。


司法院資訊處製作；財團法人民間司法改革基金會備份。
